臺灣臺南地方法院刑事判決　　　　　　　94年度訴字第1202號
　　公　訴　人　臺灣臺南地方法院檢察署檢察官
　　被　　　告　甲○○
　　　　　　　　　　　　3巷2.
右列被告因偽造文書案件，經檢察官提起公訴（94年度偵字第
8945號、9026號）及移送併辦（94年度偵字第10133號），本院
合議庭裁定由受命法官獨任進行簡式審判，判決如左：
    主  文
甲○○連續行使偽造私文書，足以生損害於公眾及他人，累犯，
處有期徒刑拾月。
如附表所示舉發違反道路交通管理事件通知單之存根聯、移送聯
上偽造之「林晉德」署押（署名）各壹枚、台中市警察局第一分
局公益派出所九十三年十一月十四日調查筆錄上偽造之「林晉德
」署押（署名肆枚、指印玖枚）拾參枚、台中市警察局第一分局
九十三年十一月十四日逮捕通知書乙紙上偽造之「林晉德」署押
（署名、指印各壹枚）貳枚、同局同日逕行拘提、逮捕案公務電
話紀錄表乙紙上偽造之「林晉德」署押（署名、指印各壹枚）貳
枚均沒收。
    事  實
一、甲○○曾於民國九十一年間因犯竊盜罪，經臺灣南投地方法
    院判處有期徒刑一年一月確定，並於九十二年二月九日執行
    完畢。詎仍不知悔改，竟又基於概括之犯意，自九十三年五
    月二十六日起至同年十二月二十八日止，先後於附表編號一
    至六所示之時、地，騎乘機車行駛於路上，發生各該附表編
    號所示之違規事實，遭交通警察攔下盤查，詎甲○○因案遭
    通緝，為脫免被查獲，冒用其胞兄林晉德 (已改名為乙○○
    )向交通警察表示其係林晉德，並在如附表所示「舉發違反
    道路交通管理事件通知單」之存根聯、移送聯之收受通知人
    欄內偽簽「林晉德」之署名各乙枚，以示業收受該告發通知
    單，甲○○於偽造該等私文書後，復行使交還予處理警員收
    執，足生損害於林晉德及警方對交通違規舉發裁罰之正確性
    。
二、甲○○於九十三年十一月十四日凌晨一時五七分許，在臺中
    市○○路○段一八一號前，為警查獲其以六十至七十公里之
    時速駕駛車牌號碼為6Q-4060號之自小客車與他車競速，並
    遭逮捕（按即附表編號第五次違規被舉發時），甲○○竟承
　  上開犯意，於該日上午八時十五分許，在臺中市警察局第一
    分局公益派出所，假冒「林晉德」之名義應訊，於應訊完畢
    後，在該調查筆錄上，偽簽「林晉德」署押（署名肆枚、指
    印玖枚）拾參枚，並另該局在逮捕通知書乙紙上偽造之「林
    晉德」署押（署名、指印各乙枚）貳枚、逕行拘提、逮捕案
    公務電話紀錄表乙紙之備註欄內不用通知家屬之註記旁偽造
    之「林晉德」署押貳枚（署名、指印各乙枚）後，持交承辦
    警員，據以行使，足以生損害於林晉德及警方辦案之正確性
    。
三、案經臺中市警察局第三分局報請臺灣臺中地方法院檢察署呈
　　請臺灣高等法院檢察署令轉台灣台南地方法院檢察署檢察官
    偵查起訴及移送併辦。
　　理  由
一、上揭事實，業據被告甲○○於偵審中坦承不諱，核與證人乙
    ○○於偵查中結證情節相符，並有上開舉發違反道路交通管
    理事件通知單影本六紙、逮捕通知書影本乙紙、調查筆錄影
    本乙紙等附卷足憑，罪證明確，被告犯行堪以認定。
二、核被告所為，係犯刑法第二百十六條、第二百十條之行使偽
    造私文書罪。其偽造署押（其先後多次偽造署押犯行，時間
    緊接，犯罪構成要件相同，顯係基於一個概括犯意反覆為之
    ，應依連續犯之規定論以一罪），係其偽造私文書之部分行
    為，其偽造私文書後復持以行使，其偽造之低度行為應為行
    使之高度行為所吸收，均不另論罪。其先後多次行使偽造私
    文書犯行，時間緊接，犯罪構成要件相同，顯係基於一個概
    括犯意反覆為之，應依連續犯之規定論以一罪，並依法加重
    其刑。又被告曾於民國九十一年間因犯竊盜罪，經臺灣南投
    地方法院判處有期徒刑一年一月確定，並於九十二年二月九
    日執行完畢，有台灣高等法院被告全國前案紀錄表一紙附卷
    可按，其於五年內再犯本件有期徒刑以上之罪，應依累犯規
    定依法遞加重其刑。爰審酌被告有竊盜等前科，素行欠佳，
    有上開前案紀錄表乙紙附卷足憑，竟仍不知悔改，因案遭通
    緝，為脫免被查獲，先後多次在舉發反道路交通管理事件通
    知單等文書上，冒用其胞兄林晉德簽收，犯罪所生危害非輕
    ，惟偵審中坦承犯行，態度良好等一切情狀，量處如主文所
    示之刑，以示懲儆。如附表所示舉發違反道路交通管理事件
    通知單之存根聯、移送聯上偽造之「林晉德」署押（署名）
    各乙枚、台中市警察局第一分局公益派出所九十三年十一月
    十四日調查筆錄上偽造之「林晉德」署押拾參枚（署名肆枚
    、指印玖枚）、台中市警察局第一分局九十三年十一月十四
    日逮捕通知書乙紙上偽造之「林晉德」署押貳枚（署名、指
    印各乙枚）、同局同日逕行拘提、逮捕案公務電話紀錄表乙
    紙上偽造之「林晉德」署押貳枚（署名、指印各乙枚），均
    依應依法宣告沒收。
三、據上論斷，應依刑事訴訟法第二百七十三條之一第一項、第
    二百九十九條第一項前段，刑法第五十六條、第二百十六條
    、第二百十條、第四十七條、第二百十九條，判決如主文。
中    華    民    國    94    年    10    月    24    日
                     刑事第十庭  法  官  柯顯卿
以上正本證明與原本無異。
如不服本判決，應於判決送達後10日內，向本院提出上訴狀。
                                 書記官  黃子起
中    華    民    國    94    年    10    月    25    日
附表（舉發違反道路交通管理事件通知單明細）：
┌──┬───┬────┬─────┬────────┬─────┐
│編號│駕駛人│違規時間│ 違規地點 │違　規　事　實　│罰單號碼　│
├──┼───┼────┼─────┼────────┼─────┤
│1.　│林晉德│93.5.26 │臺中市工學│騎乘機車未戴安全│台中市警察│
│　　│　　　│22:58　 │路、美村路│帽　　　　　　　│局        │
│　　│　　　│　　　　│口　　　　│　　　　　　　　│GC0000000 │
├──┼───┼────┼─────┼────────┼─────┤
│2.　│林晉德│93.8.2　│大里市仁化│使用註銷駕照行駛│台中縣警察│
│　　│　　　│01:50　 │路、金山街│馬路　　　　　　│局        │
│　　│　　　│　　　　│口　　　　│　　　　　　　　│HB0000000 │
├──┼───┼────┼─────┼────────┼─────┤
│3.　│林晉德│93.10.10│三號國道南│未帶駕照、違反道│國道公路警│
│　　│　　　│15:13　 │下277公里 │路交通管理處罰條│察局      │
│　　│　　　│　　　　│　　　　　│例第33條、第25條│Z00000000 │
│    │      │        │          │第3款　         │　　　　　│
├──┼───┼────┼─────┼────────┼─────┤
│4.　│林晉德│93.10.27│大里市德芳│不依標誌、標線指│台中縣警察│
│　　│　　　│16:30　 │路、國光路│示　　　　　　　│局        │
│　　│　　　│　　　　│口　　　　│　　　　　　　　│HB0000000 │
├──┼───┼────┼─────┼────────┼─────┤
│5.　│林晉德│93.11.14│臺中市三民│汽車在道路上競駛│台中市警察│
│　　│　　　│01:54　 │西路、五權│、競技、闖紅燈　│局        │
│　　│　　　│　　　　│路口　　　│　　　　　　　　│GC0000000 │
├──┼───┼────┼─────┼────────┼─────┤
│6.　│林晉德│93.12.28│南投市彰南│未帶駕駛執照　　│南投縣警察│
│　　│　　　│20:40　 │路、民族路│　　　　　　　　│局        │
│    │      │        │口　      │                │JC0000000 │
└──┴───┴────┴─────┴────────┴─────┘
附錄所犯法條：
刑法第210條：偽造、變造私文書，足以生損害於公眾或他人者
，處五年以下有期徒刑。
刑法第216條：
行使第二百十條至第二百十五條之文書者，依偽造、變造文書或
登載不實事項或使登載不實事項之規定處斷。
